# 外购研发中项目的会计问题

提问人：业 精于勤 @ 荒于嬉 时间：2021-03-01 12:33:05
针对瑞华研究：问题1-2-6（外购研发中项目以及后续研发支出的处理）
“对于外购的非专利技术，如果其未来经济利益很可能流入企业（按照购入时的情况判断，可能性大于50%），则外购的非专利技术应当确认为一项无形资产。”
“研发项目的资本化条件将区分外购部分的成本和自行研发部分的成本而有所不统；外购部分的成本总是可以资本化（但每年末均应进行减值测试）；执行研发的后续支出参照第 6 号无形资产准则。”
问题：处于研究阶段的研发项目一般存在较大的不确定性，是否属于“无法判断其未来的经济利益是否很可能流入企业”，从而将外购的处于研究阶段的项目支出费用化。如果，将其资本化处理，应该如何理解呢？

回答人：chenyiwei
外购和自行开发的无形资产，其确认标准存在差异。对于外购项目，只要其公允价值能够可靠计量，即默认为满足“相关经济利益很可能流入”的条件（否则难以解释为何愿意出资购入），因此总是可以确认为一项资产的，即使所购入的在研项目本身尚处于研究阶段。但是后续再发生的进一步研发支出，就要按照自研项目的标准来确定是否可以资本化了。